【裁判字號】    99,撤緩,109
【裁判日期】    990524
【裁判案由】    聲請撤銷緩刑
【裁判全文】
臺灣板橋地方法院刑事裁定             99年度撤緩字第109號
聲  請  人  臺灣板橋地方法院檢察署檢察官
被      告  甲○○
上列聲請人因受刑人犯偽造文書案件，聲請撤銷緩刑之宣告（99
年度執聲字第1442號），本院裁定如下：
    主  文
甲○○之緩刑宣告撤銷。
    理  由
一、本件聲請人以：受刑人甲○○因犯偽造文書案件（98年執他
    第2746號），前經本院以98年度簡字第989 號（98年偵字第
    785 號）判處有期徒刑3 月，緩刑2 年，於民國（下同）98
    年5 月7 日確定在案。竟於緩刑期前即97年11月7 日至98年
    1 月1 日為能取得臺灣大哥大公司銷售行動電話門號之傭金
    ，基於行使偽造文書及意圖為自己不法所有之犯意，假冒被
    害人之名義向臺灣大哥大公司申請行動電話號碼，並於該公
    司之「行動通信網路業務服務申請書」等文書內偽簽被害人
    之署名，以示被害人同意申請，進而將上揭偽造之私文書持
    向該公司之承辦人員提出申請而行使之，使該不知情之承辦
    人員，因而陷於錯誤，並分別交付行動電話門號SIM 卡及傭
    金予甲○○，而足以生損害於被害人、臺灣大哥大公司門號
    核發管理之正確性；復竟意圖為自己不法之利益，持用冒名
    申辦之行動電話收發簡訊，使上開公司願意提供服務，詐得
    不法利益。其另犯行使偽造文書等罪，經本院於98年12月23
    日以98年度訴字第3741號判處得易科罰金之有期徒刑2 年，
    於99年1 月22日確定。又於97年12月31日，假冒游淑惠之名
    義向臺灣大哥大公司行動通信網路業務服務申請書申請人簽
    章欄內偽造被害人之署押，表示係游淑惠本人欲向該公司申
    請門號而偽造私文書，進而交付給該公司業務人員以為行使
    ，致該公司陷於錯誤。其另犯行使偽造文書罪，經本院於98
    年12月30日以98年度簡字第10535 號判處得易科罰金之有期
    徒刑3 月，99年2 月5 日確定等犯罪事由，聲請以受刑人於
    緩刑期前故意犯他罪，而在緩刑期內分別受得易科罰金之有
    期徒刑之宣告，足認其不知悔悟自新，原宣告之緩刑難收其
    預期效果，而有執行刑罰之必要，請求將前揭緩刑宣告撤銷
    等意旨前來。
二、按受緩刑之宣告，於緩刑期前因故意犯他罪，而在緩刑期內
    受得易科罰金之有期徒刑、拘役或罰金之宣告確定，足認原
    宣告之緩刑難收其預期效果，而有執行刑罰之必要者，得撤
    銷其宣告；又前項撤銷之聲請，於判決確定後6 月以內為之
    。刑法第75條之1 第1 項第2 款、第2 項與同法第75條第2
    項均有明定。考其立法意旨係謂：關於緩刑之撤銷，現行法
    第75條第 1項固已設有2 款應撤銷之原因；至得撤銷緩刑之
    原因，則僅於保安處分章內第93條第3 項與撤銷假釋合併加
    以規定，體例上不相連貫，實用上亦欠彈性，爰參酌德國及
    奧地利現行立法例，增訂得撤銷緩刑之原因，其中現行關於
    緩刑前或緩刑期間故意犯他罪，而在緩刑期內受得易科罰金
    之有期徒刑之宣告者，列為應撤銷緩刑之事由，因認過於嚴
    苛，而排除第75條應撤銷緩刑之事由，移列至得撤銷緩刑事
    由，俾使「法官依被告再犯情節，而裁量是否撤銷先前緩刑
    之宣告」；其次，如有前開事由，但判決宣告拘役、罰金時
    ，可見行為人仍未見悔悟，有列為得撤銷緩刑之事由，以資
    彈性適用，爰於第1 項第1 款、第2 款增訂之。是以，被告
    所受緩刑之宣告是否得撤銷，除須符合刑法第75條之1 第1
    項各款要件外，並採裁量撤銷主義，賦予法院撤銷與否之權
    ，故於刑法第75條之1 第1 項明定「足認原宣告之緩刑難收
    其預期效果，而有執行刑罰之必要」此一實質要件，供為法
    院審認標準。亦即於上揭「得」撤銷緩刑之情形，法官應依
    職權本於合法律目的性之裁量，妥適審酌被告所犯前後數罪
    間，關於法益侵害之罪質、再犯原因、違反法規範之情節是
    否重大，暨被告主觀犯意所顯現之惡性及其反社會性等情，
    是否已使前案原為促使惡性輕微之被告或偶發犯、初犯改過
    自新而宣告之緩刑，已難收其預期之效果，而確有執行刑罰
    之必要。再按緩刑之宣告應撤銷者，由受刑人所在地或其最
    後住所地之地方法院檢察官聲請該法院裁定之，刑事訴訟法
    第476 條亦定有明文。
三、本院審認受刑人甲○○旨揭緩刑之宣告予以撤銷所據理由：
(一)、查受刑人甲○○緣係址設臺北縣蘆洲市○○○路28號行動電
    話通訊服務商號之店長，為從事辦理電信公司行動電話門號
    業務申設事項之人，為圖取臺灣大哥大股份有限公司（下簡
    稱臺灣大哥大公司）行動電話門號之0 元手機，竟基於行使
    偽造文書及意圖為自己不法所有之犯意，於97年10月15日，
    在上開店內，持被害人黃裕翔先前因向該店申辦行動電話門
    號時所提供個人國民身分證、健保卡等影本，假冒被害人名
    義向臺灣大哥大公司申請租用行動電話號碼，且於該公司之
    「行動通信網路業務服務申請書」、「行動通信網路業務服
    務異動申請書」之申請人簽章欄及「新申裝／號碼可攜同意
    書」之立同意書人欄位，接續偽簽被害人之署名，以示係被
    害人本人同意申請之意後，並將上揭偽造之私文書持向臺灣
    大哥大公司承辦人員提出申請而行使之，使該不知情之承辦
    人員誤信門號申請人為被害人，因此陷於錯誤，並交付行動
    電話門號SIM 卡與手機予受刑人使用。其因犯如上行使偽造
    私文書、詐欺取財等罪，經本院於98年4 月10日以98年度簡
    字第989 號刑事簡易判決（原偵查案號：臺灣板橋地方法院
    檢察署98年度偵字第785 號），判處得易科罰金之有期徒刑
    3 月，並宣告緩刑2 年，案於98年5 月7 日確定。
(二)、又，受刑人於緩刑期前即97年11月7 日至98年1 月5 日，因
    財務困難，貪圖臺灣大哥大公司銷售行動電話門號之傭金，
    遂藉其擔任臺北縣蘆洲市○○○路28號之行動電話通訊服務
    商號店長，從事辦理電信公司行動電話門號業務申設事項之
    際，竟基於行使偽造文書及意圖為自己不法所有之犯意，利
    用其業務上取得被害人吳雅馨、楊景聰、相慶武、陳韋蓁、
    鄭翰謙、曾惠君、王鋕哲先前因向上開商號申辦行動電話門
    號所提出個人國民身分證、全民健康保險卡等影本，假冒被
    害人之名義向臺灣大哥大股份有限公司（下稱臺灣大哥大公
    司）申請行動電話號碼，並於臺灣大哥大公司之「行動通信
    網路業務服務申請書」等文書內偽簽被害人之署名，以示被
    害人同意申請，且將上揭偽造之私文書持向臺灣大哥大公司
    承辦人員提出申請而行使之，致使該不知情之承辦人員因此
    陷於錯誤，並分別交付行動電話門號SIM 卡及傭金予甲○○
    ，而足以生損害於遭冒名之各被害人及臺灣大哥大公司客戶
    身份與門號核發管理之正確性；其復意圖為自己不法之利益
    ，尚持如上偽以吳雅馨、鄭翰謙與黃裕翔【即前開(一)所述，
    本院98年度簡字第989 號該案所指遭冒名申辦門號之被害人
    】等人名義申辦而取得之行動電話門號SIM卡供為收發簡訊
    或發話使用，使臺灣大哥大公司陷於錯誤而提供各該行動電
    話通信服務，以此方式詐得不法利益。受刑人所犯前開行使
    偽造私文書、詐欺取財暨詐欺得利等罪，經本院以98年12月
    23日98年度訴字第3741號刑事判決（原偵查案號：臺灣板橋
    地方法院檢察署98年度偵字第11945 號、第15111 號、第17
    048 號、第19459 號、第20524 號、第21465 號），分別宣
    告得易科罰金之有期徒刑，並定其應執行有期徒刑2 年，如
    易科罰金，以新臺幣1 千元折算1 日，並於99年1 月22日確
    定。
(三)、受刑人再於緩刑期前之97年12月31日，因圖取私利，同藉其
    身為上開行動電話通訊服務商號之店長，從事辦理電信公司
    行動電話門號業務申設事項之際，基於行使偽造私文書與為
    自己不法所有之犯意，利用其取得被害人游淑惠先前因向上
    述商號申辦行動電話門號所提出個人國民身分證、全民健康
    保險卡等證件影本之便，冒用被害人名義，在臺灣大哥大公
    司行動通信網路業務服務申請書申請人簽章欄內偽造被害人
    之署押，表示被害人欲向該公司申請門號而偽造私文書，且
    交付予該公司承辦人員收執以為行使，致該公司陷於錯誤，
    同意核發行動電話門號SIM卡與銷售行動電話門號之傭金予
    受刑人。至其犯上述行使偽造私文書、詐欺取財罪等，經本
    院於98年12月30日以98年度簡字第10535 號刑事簡易判決（
    原偵查案號：臺灣板橋地方法院檢察署98年度偵字第28987
    號），判處得易科罰金之有期徒刑3 月，99年2 月5 日確定
    。
(四)、是本院詳究受刑人所犯前揭三案判決正本及所犯情節，足悉
    受刑人先後所為之犯罪行為，均係貪求自己不法利得，藉其
    從事辦理行動電話通信申設業務，可以取得被害人為申辦行
    動電話門號所提出個人國民身分證、全民健康保險卡等證件
    影本之便，多次冒用被害人名義，偽填電信公司之「行動通
    信網路業務服務申請書」、「新申裝／號碼可攜同意書」等
    私文書，並持向臺灣大哥大公司行使供為申辦行動電話門號
    之用，致該公司均陷於錯誤，而先後核發交付手機、行動電
    話門號SIM 卡與銷售行動電話門號傭金予受刑人，其尚且持
    憑取得如上各該行動電話門號SIM 卡供己收發簡訊或發話之
    用，以此方式詐得通信服務之不法利益。準此，受刑人上揭
    所為，其先後多次佯稱被害人名義並行使各該偽造私文書，
    均足以生損害於遭冒名之被害人利益以及臺灣大哥大公司對
    於客戶身份暨門號核發管理之正確性；復藉如上手法，分別
    詐得手機、行動電話門號SIM 卡、傭金暨該公司提供通信服
    務之不法利益，皆財產犯罪，顯見其不思循正當途徑獲取所
    需財物，竟圖取不當利得，進而為首開多次犯行，損害被冒
    名之被害人利益，亦致令電信公司陷於錯誤，交付手機、行
    動電話門號SIM 卡、傭金與所提供通信服務而受有財產上損
    失，因認旨揭緩刑宣告實難收其預期效果，確有執行刑罰之
    必要。綜據前論，本院審認聲請人所述意旨，合於刑法第75
    條第1 項第1 款規定撤銷緩刑之要件，爰予准許撤銷本件受
    刑人甲○○緩刑之宣告。
四、依刑事訴訟法第476 條、刑法第75條之1 第1 項第1 款，裁
    定如主文。
中    華    民    國    99    年    5     月    24    日
                        刑事第5 庭法  官  黎錦福
上列正本證明與原本無異。
如不服本裁定，應於裁定送達後5 日內敘明抗告理由，向本院提
出抗告狀。
                                  書記官  蔡麗春
中    華    民    國    99    年    5     月    24    日

司法院資訊處製作；財團法人民間司法改革基金會備份。
